【裁判字號】    90,易,475
【裁判日期】    900712
【裁判案由】    贓物
【裁判全文】
臺灣彰化地方法院刑事判決                            九十年度易字第四七五號
    公  訴  人  臺灣彰化地方法院檢察署檢察官
    被      告  甲○○
右列被告因贓物案件，經檢察官提起公訴（八十九年度偵字第六四六五號），本院判
決如左：
        主  文
甲○○收受贓物，處有期徒刑月，如易科罰金，以佰元折算壹日。
        事  實
一、甲○○明知綽號「阿彬」姓名、年籍不詳之男子所持有之引擎號碼三ＮＴ─一四
    ０三二三號機車（所有人乙○○，原掛ＴＱＹ─三三二號車牌，於民國八十八年
    十二月一日，在彰化縣員林鎮失竊）無合法證件，係屬來源不明之贓物，竟於民
    國（下同）八十九年一月二十日下午一時許，在彰化縣北斗鎮○○街光和保齡球
    館前向其借用收受。於同日下午三時許，騎經彰化縣員林鎮○○路○段五０二號
    前時，為警查獲，並扣得機車鑰匙一支。
二、案經彰化縣警察局員林分局報請台灣彰化地方法院檢察署檢察官偵查起訴。
        理  由
一、訊據被告甲○○，坦承前開時、地向「阿彬」借用收受前開機車之情，惟否認有
    贓物之犯行，辯稱，伊當日想到台中女監探看妻子，阿彬表示可幫忙出借機車，
    ，伊見無車牌，有問原因，阿彬答說行照上週遺失，又因交通違規遭警拆牌，伊
    一時不察，才會借騎云云。經查，前開機車係乙○○所有，原掛ＴＱＹ─三三二
    號車牌，於民國八十八年十二月一日，在彰化縣員林鎮失竊之物，已據乙○○於
    警訊陳明，並有車輛竊盜詳細資料畫面、贓物認領保管單與機車相片附卷可憑，
    屬失竊之贓物至灼。又被告對阿彬者，一直提不出資料供查，顯見二人交誼不深
    ，依一般社會常情，容無輕易出借機車之理；益以縱認機車當時無掛車牌係因違
    規被警查扣，但為免疑贓之煩，常人殆會以違規單據憑證機車來源，乃被告向阿
    彬者借用前開未掛車牌機車，連任何可信來源正當之憑據均無，足認明有贓物之
    認識，所辯只係事後諉飾之詞，無可採信。故綜上，本件事證明確，被告犯行堪
    予認定。
二、核被告所為，係犯刑法第三百四十九條第一項收受贓物罪。爰審酌被告之品性、
    犯罪目的、手段、所造成之危害與犯後態度等一切情狀，量處如主文所示之刑，
    並諭知易科罰金之折算標準，以示懲儆。至扣案機車鑰匙一支，查非被告所有，
    復非違禁物，爰無宣告沒收，併此敘明。
據上論斷，應依刑事訴訟法第二百九十九條第一項前段，刑法第三百四十九條第一項
、第四十一條第一項，罰金罰鍰提高標準條例第一條前段、第二條，判決如主文。
中      華      民      國    九十      年      七      月     十二     日
                                     台灣彰化地方法院刑事第三庭
                                         法      官  洪  榮  謙
右正本證明與原本無異。
如不服本判決，應於判決送達後十日內向本院提出上訴狀( 須附繕本 )。
告訴人或被害人對於判決如有不服具備理由請求檢察官上訴者，其上訴期間之計算係
以檢察官收受判決正本之日期為準。
                                         法院書記官  張  木  松
中      華      民      國    九十      年      七      月     十六     日
刑法第三百四十九條
收受贓物者，處三年以下有期徒刑、拘役或五百元以下罰金。
搬運、寄藏、故買贓物或為牙保者，處五年以下有期徒刑、拘役或科或併科一千元以
下罰金。
因贓物變得之財物，以贓物論。


司法院資訊處製作；財團法人民間司法改革基金會備份。
